臺灣屏東地方法院協商程序宣示判決筆錄
　　公　訴　人 臺灣屏東地方法院檢察署
　　被　　　告 乙○○
　　指定辯護人 本院公設辯護人甲○○
上列被告因違反毒品危害防制條例案件，經檢察官提起公訴（
96年度毒偵字第201 、241 、348 、375 、407 、419 號）及併
辦（96年度毒偵字第576 、728 號），經檢察官聲請法院改依協
商程序而為判決，本院認為適當，同意由受命法官獨任進行協商
判決程序，於中華民國96年5 月11日上午10時45分，在本院第三
法庭宣示判決，以代判決書，出席職員如下：
　　　　　法　官　趙家光
　　　　　書記官　陳勃諺
　　　　　通　譯　徐秀英
法官起立朗讀判決主文、犯罪事實要旨、處罰條文並告知上訴限
制、期間及提出上訴狀之法院，且諭知記載其內容：
一、主文：乙○○施用第一級毒品，累犯，處有期徒刑壹年柒月
    ，扣案之海洛因貳小包（驗後淨重零點壹公克、空包裝重零
    點參伍公克）、貳小包（驗後淨重零點零肆公克、空包裝壹
    點捌肆公克）、壹小包（驗後淨重零點零柒公克、空包裝重
    零點壹陸公克）、殘渣袋壹只均沒收銷燬，注射針筒柒支沒
    收。
二、犯罪事實要旨：
    乙○○於民國92年間因施用毒品案件品，經觀察、勒戒後，
    認無繼續施用毒品之傾向，由臺灣屏東地方法院檢察署檢察
    官於92年6 月5 日，以92年度毒偵字第899 號不起訴處分確
    定。另於93年間因搶奪、施用毒品案件，經本院分別判處有
    期徒刑8 月及1 年，定執行刑為有期徒刑1 年6 月，嗣於94
    年11月22日縮刑假釋出監，於95年1 月8 日期滿執行完畢。
    猶不知悔改，復基於施用第一級毒品之包括犯意，以注射方
    式，自96年1 月8 日下午6 時許起至96年3 月20日上午9 時
    30分許止，在附表所示地點及萬丹鄉加油站廁所內施用海洛
    因，經警嗣分別於（一）附表所示時間地點查獲，並扣得如
    附表所示之物。（二）96年2 月8 日11時10分許，在屏東縣
    屏東市○○○路龍華加油站前，因行跡可疑遭警盤查後，採
    尿送驗呈嗎啡陽性反應。（三）96年3 月20日12時30分許，
    其撥打電話至屏東縣警察局屏東分局民族派出所向警員表明
    自首之意，警員蔡東淋、洪萬居立即前往屏東縣屏東市○○
    路、中山路口之超商，將其帶回製作筆錄並在其褲管內扣得
    海洛因殘渣袋1 只及注射針筒1 支等物，採尿送驗呈嗎啡陽
    性反應。
三、處罰條文：毒品危害防制條例第十條第一項、第十八條第一
    項前段、刑法第十一條前段、第四十七條第一項、第三十八
    條第一項第二款。
四、協商判決除有刑事訴訟法第455條之4第1項第1款於本訊問程
    序終結前，被告撤銷協商合意或檢察官撤回協商聲請者；第
    2款被告協商之意思非出於自由意志者；第4款被告所犯之罪
    非第455條之2第1項所定得以協商判決者；第6款被告有其他
    較重之裁判上一罪之犯罪事實者；第7款法院認應諭知免刑
    或免訴、不受理者情形之一，及違反同條第2項「法院應於
    協商合意範圍內為判決；法院為協商判決所科之刑，以宣告
    緩刑或二年以下有期徒刑、拘役或罰金為限」之規定者外，
    不得上訴。
五、本件如得上訴，而如不服本件判決，得自收受判決送達之日
    起十日內，向本院提出上訴書狀（須附繕本），上訴於第二
    審法院。
六、依據刑事訴訟法第455條之9之規定，作成本宣示判決筆錄，
    以代判決書。
中    華    民    國    96    年    5     月    11    日
                  臺灣屏東地方法院刑事刑三庭
                                  書記官  陳勃諺
                                  法  官  趙家光
以上正本證明與原本無異。
本件如得上訴，而如不服本件判決，得自收受判決送達之日起十
日內，向本院提出上訴書狀（須附繕本），上訴於第二審法院。
中    華    民    國    96    年    5     月    11    日
                                  書記官  陳勃諺
附表
┌──┬─────┬─────┬─────────┬──────────┬───────┐
│編號│  時間    │   地點   │經警查獲時間、地點│查扣物品            │備註          │
│    │          │          │                  │                    │              │
├──┼─────┼─────┼─────────┼──────────┼───────┤
│    │96年1月8日│屏東縣萬丹│96年1月9日下午5時 │無                  │96年度毒偵字第│
│一  │下午6時許 │鄉加興村一│20分許在屏東縣竹田│                    │375號（屏東縣 │
│    │          │處廟宇    │村西勢村光明路2之5│                    │警察局潮州分局│
│    │          │          │號前              │                    │查獲）        │
├──┼─────┼─────┼─────────┼──────────┼───────┤
│    │96年1月14 │屏東縣萬丹│96年1月15日上午9時│未使用之注射針筒1支 │96年度毒偵字第│
│二  │日下午5時 │鄉萬丹公園│50分許在屏東縣萬丹│                    │419號（屏東縣 │
│    │許        │          │鄉○○村○○路61之│                    │警察局屏東分局│
│    │          │          │7號前             │                    │查獲）        │
├──┼─────┼─────┼─────────┼──────────┼───────┤
│    │96年1月24 │屏東縣萬丹│96年1月26日下午1時│海洛因2小包（驗後淨 │96年度毒偵字第│
│三  │日下午5時 │鄉廣安村廣│45分許在屏東市大湖│重0.1公克、空包裝0.3│201號（屏東縣 │
│    │許        │志街8巷28 │里大湖路段        │5公克）及使用過之注 │警察局屏東分局│
│    │          │號住處房間│                  │射針筒2支           │查獲）        │
├──┼─────┼─────┼─────────┼──────────┼───────┤
│四  │96年2月2日│屏東縣萬丹│96年2月2日下午5時 │海洛因2小包（驗後淨 │96年度毒偵字第│
│    │中午12時許│鄉萬丹公園│50分許在屏東縣萬丹│重0.04公克、空包裝1.│241號（屏東縣 │
│    │          │          │鄉萬丹公園        │84公克）及使用過之注│警察局潮州分局│
│    │          │          │                  │射針筒2支           │查獲）        │
├──┼─────┼─────┼─────────┼──────────┼───────┤
│五  │96年2月15 │屏東縣萬丹│96年2月15日上午10 │使用過之注射針筒1支 │96年度毒偵字第│
│    │日上午10時│鄉四維村尊│時30分許在屏東縣萬│                    │348號（屏東縣 │
│    │30分許    │王宮廁所內│丹鄉四維村尊王宮廁│                    │警察局屏東分局│
│    │          │          │所內              │                    │查獲）        │
├──┼─────┼─────┼─────────┼──────────┼───────┤
│六  │96年2月26 │屏東縣萬丹│96年2月7日下午1時 │海洛因1小包（驗後淨 │96年度毒偵字第│
│    │日下午5時 │鄉廣安村廣│30分許在屏東縣萬丹│重0.07公克、空包裝重│407號（屏東縣 │
│    │許        │志街8巷28 │鄉○○村○○街135 │0.16公克）          │警察局屏東分局│
│    │          │號住處房間│號旁              │                    │查獲）        │
└──┴─────┴─────┴─────────┴──────────┴───────┘
